---
title: "R Notebook"
output: html_notebook
---

# I.)Importación de librería
```{r}
library(reshape)
library(ggplot2)
library(moments)
```



#II.)Data Generation process

## 1.) DGP-1

### a.) Función ACF

```{r}
C<-function(K,data){
  Ng<-length(data)
gamma<-matrix(data=NA, nrow = (K+1),ncol=1)
for (h in 0:K){
  gamma[h+1]<-(sum((data[1:(Ng-h)]-mean(data))*(data[(h+1):Ng]-mean(data))))/((length(data))-1)
}
acfinf<-matrix(data=NA,ncol=1,nrow=(K+1))#Creamos un vector vacío
for(h in 0:K){
  acfinf[h+1]<-gamma[h+1]/gamma[1]#Lo llenamos con el cociente de las covarianzas
}
acfinf
}
```

### b.) Estimación de parámetros

```{r}
Escenarios<-400
N<-300
M<-10
de<-1
X0<-11
phi<-0.5
obs.eliminadas<-20
bin<-0.005

DGP1<-matrix(data=NA,ncol=1,nrow=Escenarios)
DGP1.gen<-matrix(data=NA,ncol=Escenarios,nrow=((floor((N-(obs.eliminadas))/4))+1))
DGP1.M1<-matrix(data=NA,ncol=1,nrow=Escenarios)

for (k in 1:Escenarios) {
  set.seed(k)
  a<-rnorm(N,mean=0,sd=de)
Z<-matrix(data=NA,ncol=1,nrow=N)
Z[1]<-X0
for (i in 2:N) {
  Z[i]<-M+(phi*Z[i-1])+a[i]
}

Zx<-Z[(obs.eliminadas):N]
media<-mean(Zx)
Zcorr<-Zx-media
#Puedo usar la ACF muestral porque cumple con los supuestos de la metodología Box-Jenkins
phi_1<-C((floor((N-(obs.eliminadas))/4)),Zcorr)[2]
phis<-C((floor((N-(obs.eliminadas))/4)),Zcorr)
DGP1[k,1]<-phi_1
DGP1.gen[1:((floor((N-(obs.eliminadas))/4))+1),k]<-phis
DGP1.M1[k,1]<-media
}

G1<-as.data.frame(DGP1)
ggplot(G1, aes(x=V1)) + 
 geom_histogram(binwidth=bin,colour="black", fill="darkred")+
 geom_density(alpha=.8, fill="steelblue")+  geom_vline(xintercept = phi,color="steelblue",linetype=4,size=1) + xlab("Phi_1") + ylab("Ocurrencia") + ggtitle("Phi 1")

G2<-as.data.frame(DGP1.M1)
ggplot(G2, aes(x=V1)) + 
 geom_histogram(binwidth=bin,colour="black", fill="darkred")+
 geom_density(alpha=.8, fill="steelblue") + xlab("Media") + ylab("Ocurrencia") + ggtitle("Media")

```


## 2.) DGP-2 (TS)

### a.)Estimación de parámetros

```{r}
Escenarios<-400
N<-300 #Observaciones
M<-10 #Media
de<-10 #Desviación estándar
B<-1 #Tendencia determinística
X0<-11 #Valor Inicial
phi<-0.5 #Phi
obs.eliminadas<-20
bin<-0.005 #Grosor de las lineas en las gráficas


#Creamos matrices que vamos a llenar después

#Una para el de X_0
DGP2.X0<-matrix(data=NA,ncol=1,nrow=Escenarios)
#Una para el de phis
DGP2.phis<-matrix(data=NA,ncol=1,nrow=Escenarios) 
#Una para el vector de Betas
DGP2.beta<-matrix(data=NA,ncol=1,nrow=Escenarios) 
#Una para cada vector de medias
DGP2.medias<-matrix(data=NA,ncol=Escenarios,nrow=(N-(obs.eliminadas))) 


#Creamos un ciclo for para repetir el proceso 400 veces

for (k in 1:Escenarios) {
  
#Creamos un ciclo for para generar la serie de datos Z
set.seed(k)
  a<-rnorm(N,mean=0,sd=de)
Z<-matrix(data=NA,ncol=1,nrow=N)
Z[1]<-X0
for (i in 2:N) {
  Z[i]<-M+B*i+(phi*Z[i-1])+a[i]
}

Z.corr<-Z[(obs.eliminadas+1):length(Z)]

#Estimamos phi y beta por OLS con media remedial para la tendencia determinística. También podríamos corregirla con estabilización en media y después hacer OLS, pero si lo hicieramos, perderíamos la posibilidad de estimar B, lo que es muy importante para la estimación y el pronóstico. 

X<-cbind(1,(1:(length(Z.corr)-1)),Z[2:length(Z.corr)])
Betas<-solve(t(X)%*%X)%*%(t(X)%*%(Z[1:(length(Z.corr)-1)]))

#Calculamos el vector de la media cambiante para este modelo

medias<-matrix(data = NA, nrow=length(Z.corr),ncol=1)

for (j in 1:length(medias)) {
 medias[j]<-(mean(Z.corr)/(1-Betas[3]))-(Betas[2]/(1-Betas[3])^2)+(Betas[2]*j/(1-Betas[3]))
}

#Llenamos las  matrices generales del proceso

DGP2.X0[k]<-Betas[1]
DGP2.beta[k]<-Betas[2]
DGP2.phis[k]<-Betas[3]
DGP2.medias[1:length(medias),k]<-medias[1:length(medias)]

}

DGP2.M<-as.data.frame(DGP2.medias)
DGP2.M.cor <- data.frame(x = seq_along(DGP2.M[, 1]), DGP2.M)
DGP2.M.corr <- melt(DGP2.M.cor, id.vars = "x")
ggplot(DGP2.M.corr, aes(x = x, y = value)) + 
  geom_line(linetype = 1,lwd = 0.1, color = "darkred") +
  xlab("Periodo") + ylab("Ocurrencia") + ggtitle("Evolución de la media")

G3<-as.data.frame(DGP2.X0)
ggplot(G3, aes(x=V1)) + 
 geom_histogram(binwidth=(bin*50),colour="black", fill="darkred")+
 geom_density(alpha=.8, fill="steelblue")+  geom_vline(xintercept = X0,color="steelblue",linetype=4,size=1) + xlab("Valor inicial") + ylab("Ocurrencia") + ggtitle("X_0")

G4<-as.data.frame(DGP2.beta)
ggplot(G4, aes(x=V1)) + 
 geom_histogram(binwidth=bin,colour="black", fill="darkred")+
 geom_density(alpha=.8, fill="steelblue") +  geom_vline(xintercept = B ,color="steelblue",linetype=4,size=1)+ 
  xlab("Beta") + ylab("Ocurrencia") + ggtitle("Beta")

G5<-as.data.frame(DGP2.phis)
ggplot(G5, aes(x=V1)) + 
 geom_histogram(binwidth=bin,colour="black", fill="darkred")+
 geom_density(alpha=.8, fill="steelblue") +  geom_vline(xintercept = phi,color="steelblue",linetype=4,size=1)+ 
  xlab("Phi 1") + ylab("Ocurrencia") + ggtitle("Phi 1")


```


## 3.) DGP-3 (DS)

### a.) Estimación de parámetros

```{r}
Escenarios<-400
N<-300 #Observaciones
de<-1 #Desviación estándar
X0<-0 #Valor Inicial: no se porque, pero sin importar el valor que se ponga aquí, el modelo lo estima como cero
obs.eliminadas<-20
bin<-0.005 #Grosor de las lineas en las gráficas

#Creamos matrices que vamos a llenar después

#Una para el de X_0
DGP3.X0<-matrix(data=NA,ncol=1,nrow=Escenarios)
#Una para las observaciones
DGP3.obs<-matrix(data=NA,ncol=Escenarios,nrow=(N-obs.eliminadas))
#Una para evolución de la varianza, usando ergodicidad, sacamos una varianza común a cada momento del conjunto de escenarios
DGP3.var<-matrix(data=NA,ncol=1,nrow=(N-obs.eliminadas))

#Creamos un ciclo for para repetir el proceso 400 veces

for (k in 1:Escenarios) {
  
#Creamos un ciclo for para generar la serie de datos Z
set.seed(k)
a<-rnorm(N,mean=0,sd=de)
Z<-matrix(data=NA,ncol=1,nrow=N)
Z[1]<-X0
for (i in 2:N) {
  Z[i]<-Z[i-1]+a[i]
}
Z.corr<-Z[(obs.eliminadas+1):length(Z)]

X<-cbind(1,Z[2:length(Z.corr)])
Betas<-solve(t(X)%*%X)%*%(t(X)%*%(Z[1:(length(Z.corr)-1)]))
#Llenamos las  matrices generales del proceso
DGP3.X0[k]<-Betas[1]
DGP3.obs[1:length(Z.corr),k]<-Z.corr[1:length(Z.corr)]
}

#Graficamos la estimación del valor inicial
G6<-as.data.frame(DGP3.X0)
ggplot(G6, aes(x=V1)) + 
 geom_histogram(binwidth=bin,colour="black", fill="darkred")+
 geom_density(alpha=.8, fill="steelblue") +  geom_vline(xintercept = 0,color="steelblue",linetype=4,size=1)+ 
  xlab("X_0") + ylab("Ocurrencia") + ggtitle("X0")

#Graficamos el comportamiento acumulado de todas las observaciones
DGP3.V<-as.data.frame(DGP3.obs)
DGP3.V.cor <- data.frame(x = seq_along(DGP3.V[, 1]), DGP3.V)
DGP3.V.corr <- melt(DGP3.V.cor, id.vars = "x")
ggplot(DGP3.V.corr, aes(x = x, y = value)) + 
  geom_line(linetype = 1,lwd = 0.1, color = "darkred") +
  xlab("Periodo") + ylab("Ocurrencia") + ggtitle("Evolución de las observaciones")

#Llenamos una matriz con la varianza común de todas las observaciones en un periodo j
for ( j in 1:length(Z.corr)) {
  DGP3.var[j]<-var(DGP3.obs[j,])
}

#Graficamos la tendencia de la varianza por ergodicidad.
#El intercepto de la gráfica de varianza está se acerca a uno cuando no hay observaciones eliminadas, siendo esta la varianza del proceso cuando se está en la primera observación.
Var3<-(as.data.frame(cbind(DGP3.var,1:length(Z.corr))))
ggplot(Var3, aes(y = V1,x=V2)) + 
  geom_line(linetype = 1,lwd = 0.1, color = "darkred") +
  xlab("Periodo") + ylab("Ocurrencia") + ggtitle("Evolución de la varianza")

#Para conseguir la varianza, estabilizamos la serie

```

### b.) Estabilización de varianza

```{r}
lambdas<-c(-1,-0.5,0.5,0.73,1)
Estabilización.varianza<-function(Datos,R,lambdas)
  {
#Definir argumentos
N<-length(Datos) #Total de observaciones
# R=Observaciones por grupo
H<-floor(N/R) #número de grupos
n<-N-H*R  #Número de observaciones excluidas en la identificación de la potencia estabilizadora
Datos.cor<-Datos[1:(N-n)]
m<-matrix(data=Datos.cor,ncol=H,nrow=R)#Organizamos los datos en una matriz en la que cada grupo es una columna
#Crear matrices para medias y desviaciones por grupo
medias <- matrix(data=NA,ncol=H,nrow=1)
desvest <- matrix(data=NA,ncol=H,nrow=1)
for (h in 1:H){
  medias[h]<-mean(m[,h])
  desvest[h]<-sqrt((sum((m[,h]-medias[h])^2))/(R-1))
}
#Crear y calcular coeficientes de variación transformado
#Lambdas tentativos
nlambdas<-length(lambdas)
raritos<- matrix(data=NA,ncol=nlambdas,nrow=H)#Cociente de SD/media para cada lambda
for(l in 1:nlambdas){
  for (h in 1:H){
  raritos[h,l]<-desvest[h]/((medias[h])^(1-lambdas[l]))
}
}
#Crear matriz con información para cada lambda
squishy<-matrix(data=NA,nrow = nlambdas,ncol=4)
colnames(squishy)<-c("lambda", "M(lambda)","S(lambda)","CV(lambdas)")
squishy[,1]<-lambdas
#Calcular M(Lambda)
for(l in 1:nlambdas){
  squishy[l,2]<-mean(raritos[,l])
}

#Calcular SD(Lambda)
for(l in 1:nlambdas){
  squishy[l,3]<-sqrt((sum((raritos[,l]-squishy[l,2])^2))/(H-1))
}
#Calcular CV(Lambda)
for(l in 1:nlambdas){
  squishy[l,4]<-squishy[l,3]/squishy[l,2]
}
#¿Cuál es le lambda que minimiza?
lambda<-lambdas[(which.min(squishy[,4]))]
return(lambda)
}

lambda<-(Estabilización.varianza(Z.corr,floor(length(Z.corr)/4),lambdas));lambda
library(forecast)
BoxCox.lambda((Z.corr),method="guerrero")
```


## 4.) DGP-4

### a.)Estabilización en nivel

```{r}
#Definimos la función restar
restar <- function(serie, kdif){
  N <- length(serie)
  seriedif <- matrix(data=NA, nrow=(N-kdif),ncol=1)
  for(i in 1:(N-kdif)){
    seriedif[i] <- serie[i+kdif]-serie[i]
  }
  return(seriedif)
}

#Estabilizamos en media
Estabilización.nivel<-function(datos){
Nivel<-matrix(data=NA, ncol = 1, nrow=4)
for (j in 1:2){
  N<-length(datos)
  Nivel[1]<-(1/(N-1))*(sum(datos-(sum(datos)/(N))))^2
  Nivel[j+1]<-(1/(N-j-1))*sum(restar(datos,j)-sum(restar(datos,j)/(N-j)))^2
}
d<-which.min(Nivel)-1
return(d)
}
```

### b.)Estimación de parámetros

```{r}

Escenarios<-400
N<-300 #Observaciones
de<-10 #Desviación estándar
X0<-11 #Valor Inicial
M<-10 #Media
obs.eliminadas<-20
bin<-0.005 #Grosor de las lineas en las gráficas

#Creamos matrices que vamos a llenar después

#Una para el de X_0
DGP4.X0<-matrix(data=NA,ncol=1,nrow=Escenarios)
#Una para las observaciones
DGP4.obs<-matrix(data=NA,ncol=Escenarios,nrow=(N-obs.eliminadas))
#Una para la media
DGP4.M<-matrix(data=NA,ncol=1,nrow=Escenarios)
#Una para la varianza
DGP4.var<-matrix(data=NA,ncol=1,nrow=Escenarios)

#Creamos un ciclo for para repetir el proceso 400 veces

for (k in 1:Escenarios) {
  
#Creamos un ciclo for para generar la serie de datos Z
set.seed(k)
  a<-rnorm(N,mean=0,sd=de)
Z<-matrix(data=NA,ncol=1,nrow=N)
Z[1]<-X0
for (i in 2:N) {
  Z[i]<-M+Z[i-1]+a[i]
}
Z.corr<-Z[(obs.eliminadas+1):length(Z)]
Z.corr2<-Z.corr^(Estabilización.varianza(Z.corr,10,lambdas))
Z.corr3<-restar(Z.corr2,(Estabilización.nivel(Z.corr2)))

X<-cbind(1,Z[2:length(Z.corr3)])
Betas<-solve(t(X)%*%X)%*%(t(X)%*%(Z[1:(length(Z.corr3)-1)]))

DGP4.X0[k]<-Betas[1]
DGP4.M[k]<-mean(Z.corr3)
DGP4.var[k]<-sqrt(var(Z.corr3))
DGP4.obs[1:length(Z.corr3),k]<-Z.corr3[1:length(Z.corr3)]
}


G7<-as.data.frame(DGP4.X0) #No le va a pegar por el hecho de tener una media no constante
ggplot(G7, aes(x=V1)) + 
 geom_histogram(binwidth=(bin*50),colour="black", fill="darkred")+
 geom_density(alpha=.8, fill="steelblue")+  geom_vline(xintercept = -X0,color="steelblue",linetype=4,size=1) + xlab("Valor inicial") + ylab("Ocurrencia") + ggtitle("Valor inicial")

G8<-as.data.frame(DGP4.M)
ggplot(G8, aes(x=V1)) + 
 geom_histogram(binwidth=bin*100,colour="black", fill="darkred")+
 geom_density(alpha=.8, fill="steelblue") +  geom_vline(xintercept = M ,color="steelblue",linetype=4,size=1)+ 
  xlab("Media") + ylab("Ocurrencia") + ggtitle("Media")

G9<-as.data.frame(DGP4.var)
ggplot(G9, aes(x=V1)) + 
 geom_histogram(binwidth=bin*100,colour="black", fill="darkred")+
 geom_density(alpha=.8, fill="steelblue") +  geom_vline(xintercept = 10,color="steelblue",linetype=4,size=1)+ 
  xlab("Desviación estándar") + ylab("Ocurrencia") + ggtitle("Desviación estándar")

DGP4.obs.1<-as.data.frame(DGP4.obs)
DGP4.obs.2 <- data.frame(x = seq_along(DGP4.obs.1[, 1]), DGP4.obs.1)
DGP4.obs.3 <- melt(DGP4.obs.2, id.vars = "x")
ggplot(DGP4.obs.3, aes(x = x, y = value)) + 
  geom_line(linetype = 1,lwd = 0.1, color = "darkred") +
  xlab("Periodo") + ylab("Valor") + ggtitle("Evolución de las observaciones")

mean(DGP4.obs)

```



#III.) Tarea 2: Impulso respuesta

```{r}
Escenarios<-100
N<-50
M<-10
de<-1
X0<-11
obs.eliminadas<-20
bin<-0.005

Dif<-matrix(data=NA,ncol=Escenarios,nrow=N)

for (k in 1:Escenarios) {
  
phi<-(k/Escenarios)
  
  set.seed(1)
a<-rnorm(N,mean=0,sd=de)
Z.og<-matrix(data=NA,ncol=1,nrow=N)
Z.og[1]<-X0
for (i in 2:N) {
  Z.og[i]<-M+(phi*Z.og[i-1])+a[i]
}

#Serie de impulso
corte<-obs.eliminadas
X.choque<-Z[corte-1]*2
Z<-matrix(data=NA,ncol=1,nrow=N)
Z[1]<-X0
for (i in 2:(corte-1)) {
  Z[i]<-M+(phi*Z[i-1])+a[i]
}
corte<-obs.eliminadas
Z[obs.eliminadas]<-X.choque
for (i in (corte+1):N) {
  Z[i]<-M+(phi*Z[i-1])+a[i]
}
#ZZ[1:length(Z),k]<-Z
#ZZ.og[1:length(Z),k]<-Z.og
Dif[1:length(Z),k]<-as.matrix((Z-Z.og))
}

DF<-as.data.frame(Dif)
DF.1 <- data.frame(x = seq_along(DF[, 1]), DF)
DF.2 <- melt(DF.1, id.vars = "x")
ggplot(DF.2, aes(x = x, y = value, color = variable)) + 
  geom_line(linetype = 1,lwd = 0.1) +
  xlab("Periodo") + ylab("Valor") + ggtitle("Impulso-respuesta")

```



#IV.) Pruebas tipo T


## 1.) Distribución Tao

```{r}
Escenarios<-10000
N=1000
Matriz.Tau<-matrix(data=NA, ncol=1, nrow=Escenarios)

for (v in 1:Escenarios) {

#Creamos el vector de errores
set.seed(v)
et<-rnorm(n=N,mean=0, sd=1)

#Creamos una serie
Y<-matrix(data=NA, nrow = N,ncol=1)
Y[1]<-0
for (i in 2:N) {
  Y[i]<-Y[i-1]+et[i]
}

#Diferenciamos la serie
DeltaY<-restar(Y,1)
y<-DeltaY

#Sacamos rezago de la serie
Y.rezago<-Y[1:(N-1)]
x<-Y.rezago

#Sacamos coeficientes por OLS
Coeficientes<-solve(t(x)%*%x)%*%(t(x)%*%y)
Gamma<-Coeficientes[1]

#Sacamos desviación estándar de los coeficientes
Ygorro=x%*%Coeficientes
Egorro=y-Ygorro
sigma=as.numeric((t(Egorro) %*% Egorro) / (N - 1))
varcov=(sigma*solve(t(x)%*%x))
vargamma=sqrt(varcov[1,1])

#Guardamos en la matriz

Matriz.Tau[v]<-Gamma/vargamma
}

```

### a.) Ejemplo de serie

```{r}
#Creamos una serie cualquiera para comparar

set.seed(7)
etx<-rnorm(n=N,mean=0, sd=1)

X<-matrix(data=NA, nrow = N,ncol=1)
X[1]<-0
for (i in 2:N) {
  X[i]<-X[i-1]+etx[i]
}

Tao<-function(serie){
  N<-length(serie)
  X<-serie
  #Diferenciamos la serie
DeltaX<-restar(X,1)
y1<-DeltaX

#Sacamos rezago de la serie
X.rezago<-X[1:(N-1)]
x1<-X.rezago

#Sacamos coeficientes por OLS
Coeficientes1<-solve(t(x1)%*%x1)%*%(t(x1)%*%y1)
Gamma1<-Coeficientes1[1]

#Sacamos desviación estándar de los coeficientes
Ygorro1=x1%*%Coeficientes1
Egorro1=y1-Ygorro1
sigma1=as.numeric((t(Egorro1) %*% Egorro1)/(N-1))
varcov1=(sigma1*solve(t(x1)%*%x1))
vargamma1=sqrt(varcov1[1,1])
Estadístico<-Gamma1/vargamma1
return(Estadístico)
}
Estadístico<-Tao(X)

```

### b.) Gráfica

```{r}
C = matrix(data = c(quantile(Matriz.Tau, probs = 0.2), quantile(Matriz.Tau, probs = 0.1), quantile(Matriz.Tau, probs = 0.05), quantile(Matriz.Tau, probs = 0.01)), ncol = 4, nrow = 1)
dat <- with(density(Matriz.Tau), data.frame(x,y))

G.Tao<-ggplot(data = dat, mapping = aes(x = x, y = y))+geom_line(color="#bd002c")+ ggtitle(sprintf('Distribución Tau con %s datos y %s escenarios', N, Escenarios))+ ylab("Tau")+xlab("Gamma/de(Gamma)")+
geom_area(mapping = aes(x = ifelse(x>(-4) & x< C[1] , x, C[1])),fill="#bd002c40")+
geom_area(mapping=aes(x=ifelse(x>(-4)&x<C[2],x, C[2])),fill="#bd002c60")+
geom_area(mapping=aes(x=ifelse(x>(-4)&x<C[3],x, C[3])),fill="#bd002c80")+
geom_area(mapping=aes(x=ifelse(x>(-4)&x<C[4],x, C[4])),fill="#bd002c99")+
ylim(0,0.5)+ annotate("text", label = sprintf("Valor crítico al 0.8: %s",as.character(C[1])), x = 2, y = 0.5, size = 3.2, colour = "#bd002c")+ annotate("text", label = sprintf("Valor crítico al 0.9: %s",as.character(C[2])), x = 2, y = 0.4, size = 3.2, colour = "#bd002c")+ annotate("text", label = sprintf("Valor crítico al 0.95: %s",as.character(C[3])), x = 2, y = 0.3, size = 3.2, colour = "#bd002c")+ annotate("text", label = sprintf("Valor crítico al 0.99: %s",as.character(C[4])), x = 2, y = 0.2, size = 3.2, colour = "#bd002c")+geom_vline(xintercept = Estadístico,color="steelblue",linetype=4,size=1)
```


## 2.) Distribución Tao miu

```{r}
Escenarios<-100
N=100
Matriz.Taumiu<-matrix(data=NA, ncol=1, nrow=Escenarios)

for (v in 1:Escenarios) {

#Creamos el vector de errores
set.seed(v)
et<-rnorm(n=N,mean=0, sd=1)

#Creamos una serie
Y<-matrix(data=NA, nrow = N,ncol=1)
Y[1]<-0
for (i in 2:N) {
  Y[i]<-Y[i-1]+et[i]
}

#Diferenciamos la serie
DeltaY<-restar(Y,1)
y<-DeltaY

#Sacamos rezago de la serie
Y.rezago<-Y[1:(N-1)]
x<-cbind(1,Y.rezago)

#Sacamos coeficientes por OLS
Coeficientes<-solve(t(x)%*%x)%*%(t(x)%*%y)
Gamma<-Coeficientes[2]

#Sacamos desviación estándar de los coeficientes
Ygorro=x%*%Coeficientes
Egorro=y-Ygorro
sigma=as.numeric((t(Egorro) %*% Egorro) / (N - 2))
varcov=(sigma*solve(t(x)%*%x))
vargamma=sqrt(varcov[2,2])

#Guardamos en la matriz

Matriz.Taumiu[v]<-Gamma/vargamma
}
```

### a.) Ejemplo de serie

```{r}
#Creamos una serie cualquiera para comparar

set.seed(7)
etx<-rnorm(n=N,mean=0, sd=1)

X<-matrix(data=NA, nrow = N,ncol=1)
X[1]<-0
for (i in 2:N) {
  X[i]<-X[i-1]+etx[i]
}

Tao.Miu<-function(serie){
  N<-length(serie)
  X<-serie
  #Diferenciamos la serie
DeltaX<-restar(X,1)
y1<-DeltaX

#Sacamos rezago de la serie
X.rezago<-X[1:(N-1)]
x1<-cbind(1,X.rezago)

#Sacamos coeficientes por OLS
Coeficientes1<-solve(t(x1)%*%x1)%*%(t(x1)%*%y1)
Gamma1<-Coeficientes1[2]

#Sacamos desviación estándar de los coeficientes
Ygorro1=x1%*%Coeficientes1
Egorro1=y1-Ygorro1
sigma1=as.numeric((t(Egorro1) %*% Egorro1)/(N-2))
varcov1=(sigma1*solve(t(x1)%*%x1))
vargamma1=sqrt(varcov1[2,2])
Estadístico<-Gamma1/vargamma1
return(Estadístico)
}
Estadístico<-Tao.Miu(X)
```


### b.) Graficamos

```{r}
C = matrix(data = c(quantile(Matriz.Taumiu, probs = 0.2), quantile(Matriz.Taumiu, probs = 0.1), quantile(Matriz.Taumiu, probs = 0.05), quantile(Matriz.Taumiu, probs = 0.01)), ncol = 4, nrow = 1)
dat <- with(density(Matriz.Taumiu), data.frame(x,y))

G.Tao.Miu<-ggplot(data = dat, mapping = aes(x = x, y = y))+geom_line(color="#bd002c")+ ggtitle(sprintf('Distribución Tau miu con %s datos y %s escenarios', N, Escenarios))+ ylab("Tau miu")+xlab("Gamma/de(Gamma)")+
geom_area(mapping = aes(x = ifelse(x>(-4) & x< C[1] , x, C[1])),fill="#bd002c40")+
geom_area(mapping=aes(x=ifelse(x>(-4)&x<C[2],x, C[2])),fill="#bd002c60")+
geom_area(mapping=aes(x=ifelse(x>(-4)&x<C[3],x, C[3])),fill="#bd002c80")+
geom_area(mapping=aes(x=ifelse(x>(-4)&x<C[4],x, C[4])),fill="#bd002c99")+
ylim(0,0.6)+ 
annotate("text", label = sprintf("Valor crítico al 0.8: %s",as.character(C[1])), x = 1.25, y = 0.5, size = 3, colour = "#bd002c")+ 
annotate("text", label = sprintf("Valor crítico al 0.9: %s",as.character(C[2])), x = 1.25, y = 0.4, size = 3, colour = "#bd002c")+ 
annotate("text", label = sprintf("Valor crítico al 0.95: %s",as.character(C[3])), x = 1.25, y = 0.3, size = 3, colour = "#bd002c")+
annotate("text", label = sprintf("Valor crítico al 0.99: %s",as.character(C[4])), x = 1.25, y = 0.2, size = 3, colour = "#bd002c")+geom_vline(xintercept = Estadístico,color="steelblue",linetype=4,size=1)
G.Tao.Miu
```


## 3.) Distribución Tao tao

```{r}
Escenarios<-10000
N=100
Matriz.Tautao<-matrix(data=NA, ncol=1, nrow=Escenarios)

for (v in 1:Escenarios) {

#Creamos el vector de errores
set.seed(v)
et<-rnorm(n=N,mean=0, sd=1)

#Creamos una serie
Y<-matrix(data=NA, nrow = N,ncol=1)
Y[1]<-0
for (i in 2:N) {
  Y[i]<-Y[i-1]+et[i]
}

#Diferenciamos la serie
DeltaY<-restar(Y,1)
y<-DeltaY

#Sacamos rezago de la serie
Y.rezago<-Y[1:(N-1)]
x<-cbind(1,(1:(N-1)),Y.rezago)
#Sacamos coeficientes por OLS
Coeficientes<-solve(t(x)%*%x)%*%(t(x)%*%y)
Gamma<-Coeficientes[3]

#Sacamos desviación estándar de los coeficientes
Ygorro=x%*%Coeficientes
Egorro=y-Ygorro
sigma=as.numeric((t(Egorro) %*% Egorro) / (N - 3))
varcov=(sigma*solve(t(x)%*%x))
vargamma=sqrt(varcov[3,3])

#Guardamos en la matriz

Matriz.Tautao[v]<-Gamma/vargamma
}
```

### a.) Ejemplo de serie

```{r}
set.seed(77)
etx<-rnorm(n=N,mean=0, sd=1)
X<-matrix(data=NA, nrow = N,ncol=1)
X[1]<-0
for (i in 2:N) {
  X[i]<-X[i-1]+etx[i]
}

Tao.Tao<-function(serie){

N<-length(serie)
X<-serie
    
#Diferenciamos la serie
DeltaX<-restar(X,1)
y1<-DeltaX

#Sacamos rezago de la serie
X.rezago<-X[1:(N-1)]
x1<-cbind(1,(1:(N-1)),X.rezago)

#Sacamos coeficientes por OLS
Coeficientes1<-solve(t(x1)%*%x1)%*%(t(x1)%*%y1)
Gamma1<-Coeficientes1[3]

#Sacamos desviación estándar de los coeficientes
Ygorro1=x1%*%Coeficientes1
Egorro1=y1-Ygorro1
sigma1=as.numeric((t(Egorro1) %*% Egorro1)/(N-3))
varcov1=(sigma1*solve(t(x1)%*%x1))
vargamma1=sqrt(varcov1[3,3])
Estadístico<-Gamma1/vargamma1
}

Estadístico<-Tao.Tao(X)

```

### b.) Gráfica

```{r}
C = matrix(data = c(quantile(Matriz.Tautao, probs = 0.2), quantile(Matriz.Tautao, probs = 0.1), quantile(Matriz.Tautao, probs = 0.05), quantile(Matriz.Tautao, probs = 0.01)), ncol = 4, nrow = 1)
dat <- with(density(Matriz.Tautao), data.frame(x,y))

G.Tao.Tao<-ggplot(data = dat, mapping = aes(x = x, y = y))+geom_line(color="#bd002c")+ ggtitle(sprintf('Distribución Tau Tao con %s datos y %s escenarios', N, Escenarios))+ ylab("Tau miu")+xlab("Gamma/de(Gamma)")+
geom_area(mapping = aes(x = ifelse(x>(-4) & x< C[1] , x, C[1])),fill="#bd002c40")+
geom_area(mapping=aes(x=ifelse(x>(-6)&x<C[2],x, C[2])),fill="#bd002c60")+
geom_area(mapping=aes(x=ifelse(x>(-6)&x<C[3],x, C[3])),fill="#bd002c80")+
geom_area(mapping=aes(x=ifelse(x>(-6)&x<C[4],x, C[4])),fill="#bd002c99")+
ylim(0,0.6)+ 
annotate("text", label = sprintf("Valor crítico al 0.8: %s",as.character(C[1])), x = 1, y = 0.5, size = 3, colour = "#bd002c")+ 
annotate("text", label = sprintf("Valor crítico al 0.9: %s",as.character(C[2])), x = 1, y = 0.4, size = 3, colour = "#bd002c")+ 
annotate("text", label = sprintf("Valor crítico al 0.95: %s",as.character(C[3])), x = 1, y = 0.3, size = 3, colour = "#bd002c")+ 
annotate("text", label = sprintf("Valor crítico al 0.99: %s",as.character(C[4])), x = 1, y = 0.2, size = 3, colour = "#bd002c")+geom_vline(xintercept = Estadístico,color="steelblue",linetype=4,size=1)
```


## 4.) Gráfica general

```{r}
library("gridExtra")
grid.arrange(G.Tao,G.Tao.Miu,G.Tao.Tao, ncol = 1)
```



#V.) Pruebas tipo F


## 1.) Distribución Phi 3

```{r}
Escenarios<-100
N=100
P=7
Matriz.phi_1<-matrix(data=NA, ncol=1, nrow=Escenarios)

for (v in 1:Escenarios) {

#Creamos el vector de errores
set.seed(v)
et<-rnorm(n=N,mean=0, sd=1)

#Creamos una serie
Y<-matrix(data=NA, nrow = N,ncol=1)
Y[1]<-0
for (i in 2:N) {
  Y[i]<-Y[i-1]+et[i]
}

#Diferenciamos la serie
DeltaY<-restar(Y,1)

#Sacamos rezago de la serie
Y.rezago<-Y[2:N]

#Creamos una matriz para los Delta Y_t-i, lo llamaremos DeltaYti

DeltaYti<-matrix(data=NA, nrow=(N-1), ncol=(P-1))
for (u in 1:(N-1)) {
  for(w in 2:P){
    Y.corr2=DeltaY[(N-(N-w)):N]
    DeltaYti[u,(w-1)]=Y.corr2[u]
  }
}
#Recortamos los NA de la matriz de los Delta Y_t-i
DeltaYti<-DeltaYti[-((N-P+1):N),]

#Definimos la matriz de diseño para hacer regresión por OLS

y<-as.matrix(DeltaY[1:(N-P)])
x<-cbind(1,c(1:(N-P)),Y.rezago[1:(N-P)],DeltaYti)

#Sacamos coeficientes por OLS
Coeficientes_nr<-solve(t(x)%*%x)%*%(t(x)%*%y)

#Sacamos la suma de errores cuadrados no restringida (SRC_nr)
Ygorro_nr=x%*%Coeficientes_nr
Egorro_nr=y-Ygorro_nr
SRC_nr<-as.numeric(t(Egorro_nr)%*%(Egorro_nr))

#Hacemos la regresión OLS para sacar la suma de errores cuadrados restringidas (SCR_r)

x_r<-cbind(1,c(1:(N-P)),DeltaYti)

Coeficientes_r<-solve(t(x_r)%*%x_r)%*%(t(x_r)%*%y)

Ygorro_r=x_r%*%Coeficientes_r
Egorro_r=y-Ygorro_r
SRC_r<-as.numeric(t(Egorro_r)%*%(Egorro_r))

#Guardamos en la matriz el estadístico

Matriz.phi_1[v]<-((SRC_r-SRC_nr)/(2))/((SRC_nr)/(N-2-(P-1)))
}

```

### a.) Ejemplo de serie

```{r}
#Creamos el vector de errores
set.seed(7)
et<-rnorm(n=N,mean=0, sd=1)

#Creamos una serie
X<-matrix(data=NA, nrow = N,ncol=1)
X[1]<-0
for (i in 2:N) {
  X[i]<-X[i-1]+et[i]
}

PHI_3<-function(serie){
  
  N<-length(serie)
  X<-serie
  
  #Diferenciamos la serie
  DeltaX<-restar(X,1)

  #Sacamos rezago de la serie
  X.rezago<-X[2:N]

  #Creamos una matriz para los Delta Y_t-i, lo llamaremos DeltaYti

  DeltaXti<-matrix(data=NA, nrow=(N-1), ncol=(P-1))
  for (u in 1:(N-1)) {
    for(w in 2:P){
      X.corr2=DeltaX[(N-(N-w)):N]
      DeltaXti[u,(w-1)]=X.corr2[u]
    }
  }
  #Recortamos los NA de la matriz de los Delta Y_t-i
  DeltaXti<-DeltaXti[-((N-P+1):N),]

  #Definimos la matriz de diseño para hacer regresión por OLS
  
  y<-as.matrix(DeltaX[1:(N-P)])
  x<-cbind(1,c(1:(N-P)),X.rezago[1:(N-P)],DeltaXti)
  
  #Sacamos coeficientes por OLS
  Coeficientes_nr<-solve(t(x)%*%x)%*%(t(x)%*%y)
  
  #Sacamos la suma de errores cuadrados no restringida (SRC_nr)
  Xgorro_nr=x%*%Coeficientes_nr
  Egorro_nr=y-Xgorro_nr
  SRC_nr<-as.numeric(t(Egorro_nr)%*%(Egorro_nr))

  #Hacemos la regresión OLS para sacar la suma de errores cuadrados restringidas (SCR_r)
  
  x_r<-cbind(1,DeltaYti,DeltaYti)

  Coeficientes_r<-solve(t(x_r)%*%x_r)%*%(t(x_r)%*%y)

  Ygorro_r=x_r%*%Coeficientes_r
  Egorro_r=y-Ygorro_r
  SRC_r<-as.numeric(t(Egorro_r)%*%(Egorro_r))
  Estadístico<-((SRC_r-SRC_nr)/(2))/((SRC_nr)/(N-2-(P-1)))
  return(Estadístico)
}

Estadístico<-PHI_3(X)

```

### b.) Gráfica

```{r}
C = matrix(data = c(quantile(Matriz.phi_1, probs = (1-0.2)), quantile(Matriz.phi_1, probs = (1-0.1)), quantile(Matriz.phi_1, probs = (1-0.05)), quantile(Matriz.phi_1, probs = (1-0.01))), ncol = 4, nrow = 1)

dat <- with(density(Matriz.phi_1), data.frame(x,y))

ggplot(data = dat, mapping = aes(x = x, y = y))+geom_line(color="#bd002c")+ ggtitle(sprintf('Distribución Phi 3 con %s datos y %s escenarios', N, Escenarios))+ ylab("Tau miu")+xlab("Gamma/de(Gamma)")+
geom_area(mapping=aes(x=ifelse(x<(9)&x>C[1],x, C[1])),fill="#bd002c40")+
geom_area(mapping=aes(x=ifelse(x<(9)&x>C[2],x, C[2])),fill="#bd002c60")+
geom_area(mapping=aes(x=ifelse(x<(9)&x>C[3],x, C[3])),fill="#bd002c80")+
geom_area(mapping=aes(x=ifelse(x<(9)&x>C[4],x, C[4])),fill="#bd002c99")+
ylim(0,0.3)+ 
annotate("text", label = sprintf("Valor crítico al 0.95: %s",as.character(C[3])), x = 7, y = 0.25, size = 3, colour = "#bd002c")+ 
annotate("text", label = sprintf("Valor crítico al 0.99: %s",as.character(C[4])), x = 7, y = 0.2, size = 3, colour = "#bd002c")

```


## 2.) Distribución Phi 2

```{r}
Escenarios<-1000
N=1000
P=7
Matriz.phi_1<-matrix(data=NA, ncol=1, nrow=Escenarios)

for (v in 1:Escenarios) {

#Creamos el vector de errores
set.seed(v)
et<-rnorm(n=N,mean=0, sd=1)

#Creamos una serie
Y<-matrix(data=NA, nrow = N,ncol=1)
Y[1]<-0
for (i in 2:N) {
  Y[i]<-Y[i-1]+et[i]
}

#Diferenciamos la serie
DeltaY<-restar(Y,1)

#Sacamos rezago de la serie
Y.rezago<-Y[2:N]

#Creamos una matriz para los Delta Y_t-i, lo llamaremos DeltaYti

DeltaYti<-matrix(data=NA, nrow=(N-1), ncol=(P-1))
for (u in 1:(N-1)) {
  for(w in 2:P){
    Y.corr2=DeltaY[(N-(N-w)):N]
    DeltaYti[u,(w-1)]=Y.corr2[u]
  }
}
#Recortamos los NA de la matriz de los Delta Y_t-i
DeltaYti<-DeltaYti[-((N-P+1):N),]

#Definimos la matriz de diseño para hacer regresión por OLS

y<-as.matrix(DeltaY[1:(N-P)])
x<-cbind(1,c(1:(N-P)),Y.rezago[1:(N-P)],DeltaYti)

#Sacamos coeficientes por OLS
Coeficientes_nr<-solve(t(x)%*%x)%*%(t(x)%*%y)

#Sacamos la suma de errores cuadrados no restringida (SRC_nr)
Ygorro_nr=x%*%Coeficientes_nr
Egorro_nr=y-Ygorro_nr
SRC_nr<-as.numeric(t(Egorro_nr)%*%(Egorro_nr))

#Hacemos la regresión OLS para sacar la suma de errores cuadrados restringidas (SCR_r)

x_r<-DeltaYti

Coeficientes_r<-solve(t(x_r)%*%x_r)%*%(t(x_r)%*%y)

Ygorro_r=x_r%*%Coeficientes_r
Egorro_r=y-Ygorro_r
SRC_r<-as.numeric(t(Egorro_r)%*%(Egorro_r))

#Guardamos en la matriz el estadístico

Matriz.phi_1[v]<-((SRC_r-SRC_nr)/(3))/((SRC_nr)/(N-3-(P-1)))
}

```

### a.) Ejemplo de serie

```{r}
#Creamos el vector de errores
set.seed(77)
et<-rnorm(n=N,mean=0, sd=1)

#Creamos una serie
X<-matrix(data=NA, nrow = N,ncol=1)
X[1]<-0
for (i in 2:N) {
  X[i]<-X[i-1]+et[i]
}

PHI_2<-function(serie){
  
  N<-length(serie)
  Y<-serie
  
  #Diferenciamos la serie
  DeltaY<-restar(Y,1)

  #Sacamos rezago de la serie
  Y.rezago<-Y[2:N]

  #Creamos una matriz para los Delta Y_t-i, lo llamaremos DeltaYti

  DeltaYti<-matrix(data=NA, nrow=(N-1), ncol=(P-1))
  for (u in 1:(N-1)) {
    for(w in 2:P){
      Y.corr2=DeltaY[(N-(N-w)):N]
      DeltaYti[u,(w-1)]=Y.corr2[u]
    }
  }
  #Recortamos los NA de la matriz de los Delta Y_t-i
  DeltaYti<-DeltaYti[-((N-P+1):N),]

  #Definimos la matriz de diseño para hacer regresión por OLS

  y<-as.matrix(DeltaY[1:(N-P)])
  x<-cbind(1,c(1:(N-P)),Y.rezago[1:(N-P)],DeltaYti)

  #Sacamos coeficientes por OLS
  Coeficientes_nr<-solve(t(x)%*%x)%*%(t(x)%*%y)

  #Sacamos la suma de errores cuadrados no restringida (SRC_nr)
  Ygorro_nr=x%*%Coeficientes_nr
  Egorro_nr=y-Ygorro_nr
  SRC_nr<-as.numeric(t(Egorro_nr)%*%(Egorro_nr))

  #Hacemos la regresión OLS para sacar la suma de errores cuadrados restringidas (SCR_r)

  x_r<-DeltaYti

  Coeficientes_r<-solve(t(x_r)%*%x_r)%*%(t(x_r)%*%y)

  Ygorro_r=x_r%*%Coeficientes_r
  Egorro_r=y-Ygorro_r
  SRC_r<-as.numeric(t(Egorro_r)%*%(Egorro_r))

  #Guardamos en la matriz el estadístico

  return((SRC_r-SRC_nr)/(3))/((SRC_nr)/(N-3-(P-1)))
}

Estadístico<-PHI_2(X)

```

### b.) Gráfica

```{r}
C = matrix(data = c(quantile(Matriz.phi_1, probs = (1-0.2)), quantile(Matriz.phi_1, probs = (1-0.1)), quantile(Matriz.phi_1, probs = (1-0.05)), quantile(Matriz.phi_1, probs = (1-0.01))), ncol = 4, nrow = 1)

dat <- with(density(Matriz.phi_1), data.frame(x,y))

ggplot(data = dat, mapping = aes(x = x, y = y))+geom_line(color="#bd002c")+ ggtitle(sprintf('Distribución Phi 2 con %s datos y %s escenarios', N, Escenarios))+ ylab("Tau miu")+xlab("Gamma/de(Gamma)")+
geom_area(mapping=aes(x=ifelse(x<(9)&x>C[1],x, C[1])),fill="#bd002c40")+
geom_area(mapping=aes(x=ifelse(x<(9)&x>C[2],x, C[2])),fill="#bd002c60")+
geom_area(mapping=aes(x=ifelse(x<(9)&x>C[3],x, C[3])),fill="#bd002c80")+
geom_area(mapping=aes(x=ifelse(x<(9)&x>C[4],x, C[4])),fill="#bd002c99")+
ylim(0,0.6)+ 
annotate("text", label = sprintf("Valor crítico al 0.8: %s",as.character(C[1])), x = 7, y = 0.5, size = 3, colour = "#bd002c")+ 
annotate("text", label = sprintf("Valor crítico al 0.9: %s",as.character(C[2])), x = 7, y = 0.4, size = 3, colour = "#bd002c")+ 
annotate("text", label = sprintf("Valor crítico al 0.95: %s",as.character(C[3])), x = 7, y = 0.3, size = 3, colour = "#bd002c")+ 
annotate("text", label = sprintf("Valor crítico al 0.99: %s",as.character(C[4])), x = 7, y = 0.2, size = 3, colour = "#bd002c")+geom_vline(xintercept = Estadístico,color="steelblue",linetype=4,size=1)
```


## 3.) Distribución Phi 1

```{r}
Escenarios<-1000
N=1000
P=7
Matriz.phi_1<-matrix(data=NA, ncol=1, nrow=Escenarios)

for (v in 1:Escenarios) {

#Creamos el vector de errores
set.seed(v)
et<-rnorm(n=N,mean=0, sd=1)

#Creamos una serie
Y<-matrix(data=NA, nrow = N,ncol=1)
Y[1]<-0
for (i in 2:N) {
  Y[i]<-Y[i-1]+et[i]
}

#Diferenciamos la serie
DeltaY<-restar(Y,1)

#Sacamos rezago de la serie
Y.rezago<-Y[2:N]

#Creamos una matriz para los Delta Y_t-i, lo llamaremos DeltaYti

DeltaYti<-matrix(data=NA, nrow=(N-1), ncol=(P-1))
for (u in 1:(N-1)) {
  for(w in 2:P){
    Y.corr2=DeltaY[(N-(N-w)):N]
    DeltaYti[u,(w-1)]=Y.corr2[u]
  }
}
#Recortamos los NA de la matriz de los Delta Y_t-i
DeltaYti<-DeltaYti[-((N-P+1):N),]

#Definimos la matriz de diseño para hacer regresión por OLS

y<-as.matrix(DeltaY[1:(N-P)])
x<-cbind(1,Y.rezago[1:(N-P)],DeltaYti)

#Sacamos coeficientes por OLS
Coeficientes_nr<-solve(t(x)%*%x)%*%(t(x)%*%y)

#Sacamos la suma de errores cuadrados no restringida (SRC_nr)
Ygorro_nr=x%*%Coeficientes_nr
Egorro_nr=y-Ygorro_nr
SRC_nr<-as.numeric(t(Egorro_nr)%*%(Egorro_nr))

#Hacemos la regresión OLS para sacar la suma de errores cuadrados restringidas (SCR_r)

x_r<-DeltaYti

Coeficientes_r<-solve(t(x_r)%*%x_r)%*%(t(x_r)%*%y)

Ygorro_r=x_r%*%Coeficientes_r
Egorro_r=y-Ygorro_r
SRC_r<-as.numeric(t(Egorro_r)%*%(Egorro_r))

#Guardamos en la matriz el estadístico

Matriz.phi_1[v]<-((SRC_r-SRC_nr)/(2))/((SRC_nr)/(N-2-(P-1)))
}

```

### a.) Ejemplo de serie

```{r}

#Creamos el vector de errores
set.seed(777)
et<-rnorm(n=N,mean=0, sd=1)

#Creamos una serie
X<-matrix(data=NA, nrow = N,ncol=1)
X[1]<-0
for (i in 2:N) {
  X[i]<-X[i-1]+et[i]
}

PHI_1<-function(serie){
  
  N<-length(serie)
  Y<-serie
  
  #Diferenciamos la serie
DeltaY<-restar(Y,1)

#Sacamos rezago de la serie
Y.rezago<-Y[2:N]

#Creamos una matriz para los Delta Y_t-i, lo llamaremos DeltaYti

DeltaYti<-matrix(data=NA, nrow=(N-1), ncol=(P-1))
for (u in 1:(N-1)) {
  for(w in 2:P){
    Y.corr2=DeltaY[(N-(N-w)):N]
    DeltaYti[u,(w-1)]=Y.corr2[u]
  }
}
#Recortamos los NA de la matriz de los Delta Y_t-i
DeltaYti<-DeltaYti[-((N-P+1):N),]

#Definimos la matriz de diseño para hacer regresión por OLS

y<-as.matrix(DeltaY[1:(N-P)])
x<-cbind(1,Y.rezago[1:(N-P)],DeltaYti)

#Sacamos coeficientes por OLS
Coeficientes_nr<-solve(t(x)%*%x)%*%(t(x)%*%y)

#Sacamos la suma de errores cuadrados no restringida (SRC_nr)
Ygorro_nr=x%*%Coeficientes_nr
Egorro_nr=y-Ygorro_nr
SRC_nr<-as.numeric(t(Egorro_nr)%*%(Egorro_nr))

#Hacemos la regresión OLS para sacar la suma de errores cuadrados restringidas (SCR_r)

x_r<-DeltaYti

Coeficientes_r<-solve(t(x_r)%*%x_r)%*%(t(x_r)%*%y)

Ygorro_r=x_r%*%Coeficientes_r
Egorro_r=y-Ygorro_r
SRC_r<-as.numeric(t(Egorro_r)%*%(Egorro_r))

#Guardamos en la matriz el estadístico

return((SRC_r-SRC_nr)/(2))/((SRC_nr)/(N-2-(P-1)))
}

Estadístico<-PHI_1(X)

```

### b.) Gráfica

```{r}
C = matrix(data = c(quantile(Matriz.phi_1, probs = (1-0.2)), quantile(Matriz.phi_1, probs = (1-0.1)), quantile(Matriz.phi_1, probs = (1-0.05)), quantile(Matriz.phi_1, probs = (1-0.01))), ncol = 4, nrow = 1)

dat <- with(density(Matriz.phi_1), data.frame(x,y))

ggplot(data = dat, mapping = aes(x = x, y = y))+geom_line(color="#bd002c")+ ggtitle(sprintf('Distribución Phi 1 con %s datos y %s escenarios', N, Escenarios))+ ylab("Tau miu")+xlab("Gamma/de(Gamma)")+
geom_area(mapping=aes(x=ifelse(x<(9)&x>C[1],x, C[1])),fill="#bd002c40")+
geom_area(mapping=aes(x=ifelse(x<(9)&x>C[2],x, C[2])),fill="#bd002c60")+
geom_area(mapping=aes(x=ifelse(x<(9)&x>C[3],x, C[3])),fill="#bd002c80")+
geom_area(mapping=aes(x=ifelse(x<(9)&x>C[4],x, C[4])),fill="#bd002c99")+
ylim(0,0.6)+ 
annotate("text", label = sprintf("Valor crítico al 0.8: %s",as.character(C[1])), x = 7, y = 0.5, size = 3, colour = "#bd002c")+ 
annotate("text", label = sprintf("Valor crítico al 0.9: %s",as.character(C[2])), x = 7, y = 0.4, size = 3, colour = "#bd002c")+ 
annotate("text", label = sprintf("Valor crítico al 0.95: %s",as.character(C[3])), x = 7, y = 0.3, size = 3, colour = "#bd002c")+ 
annotate("text", label = sprintf("Valor crítico al 0.99: %s",as.character(C[4])), x = 7, y = 0.2, size = 3, colour = "#bd002c")+geom_vline(xintercept = Estadístico,color="steelblue",linetype=4,size=1)
```

